【裁判字號】    92,台上,1362
【裁判日期】    920626
【裁判案由】    確認僱傭關係存在
【裁判全文】
最高法院民事裁定                              九十二年度台上字第一三六二號
    上  訴  人  高雄市公共車船管理處
    法定代理人  李添福
    訴訟代理人  林瑩蓉律師
    被 上訴 人  甲○○
右當事人間請求確認僱傭關係存在事件，上訴人對於中華民國九十二年三月十九日台
灣高等法院高雄分院第二審判決（九十一年度勞上字第七號），提起上訴，本院裁定
如左：
    主  文
上訴駁回。
第三審訴訟費用，由上訴人負擔。
    理  由
按對於第二審判決上訴，非以其違背法令為理由，不得為之。又提起上訴，上訴狀內
應記載上訴理由，表明原判決所違背之法令及其具體內容，暨依訴訟資料合於該違背
法令之具體事實。民事訴訟法第四百六十七條、第四百七十條第二項定有明文。而依
同法第四百六十八條規定，判決不適用法規或適用不當者，為違背法令；依同法第四
百六十九條規定，判決有該條所列各款情形之一者，為當然違背法令。是當事人提起
上訴，如依民事訴訟法第四百六十八條規定，以第二審判決有不適用法規或適用法規
不當為理由時，其上訴狀或理由書應表明該判決所違背之法令條項，或有關判例、解
釋字號，或成文法以外之習慣或法理等及其具體內容，暨係依何訴訟資料合於該違背
法令之具體事實。如以民事訴訟法第四百六十九條所列各款情形為理由時，其上訴狀
或理由書，應表明該判決有合於各該條款規定情形之具體內容，及係依何訴訟資料合
於該違背法令之具體事實。上訴狀或理由書如非依上述方法表明，或其所表明者，顯
與上開法條規定之情形不合時，即難認為已合法表明上訴理由，其上訴自非合法。本
件上訴人對第二審判決提起上訴，雖以該判決違背法令為由，惟核其上訴理由狀所載
內容，係就原審取捨證據及認定事實之職權行使，指摘其為不當，並就原審已論斷者
，泛言未論斷，而非表明該判決所違背之法令及其具體內容，暨依訴訟資料合於該違
背法令之具體事實，難認其已合法表明上訴理由。依首揭說明，應認其上訴為不合法
。又上訴人於上訴第三審始主張：施瑤台於民國八十七年九月十七日雖為上訴人之法
定代理人，未經上訴人之特別授權，逕與被上訴人達成協議，同意被上訴人回復工作
，惟原審未究明施瑤台有無經上訴人特別授權，漏未斟酌重要事證，即認施瑤台與被
上訴人上開協議有效，顯非適法等語，核係新主張，依民事訴訟法第四百七十六條第
一項規定之反面意旨，非本院所得加以審酌，併予明。
據上論結，本件上訴為不合法。依民事訴訟法第四百八十一條、第四百四十四條第一
項、第九十五條、第七十八條，裁定如主文。
中      華      民      國    九十二    年      六      月    二十六    日
                              最高法院民事第六庭
                                  審判長法官  吳  正  一
                                        法官  劉  福  來
                                        法官  鄭  玉  山
                                        法官  黃  義  豐
                                        法官  顏  南  全
      右正本證明與原本無異
                                              書  記  官
中      華      民      國    九十二    年      七      月     十五     日
                                                                        Ｌ


司法院資訊處製作；財團法人民間司法改革基金會備份。
